【裁判字號】    98,交易,579
【裁判日期】    981012
【裁判案由】    過失致死
【裁判全文】
臺灣臺中地方法院刑事判決             98年度交易字第579號
公  訴  人  臺灣臺中地方法院檢察署檢察官
被      告  乙○○
上列被告因過失致死案件，經檢察官提起公訴（98年度偵字第20
430號、98年度偵字第21183號），被告於本院準備程序中就被訴
之事實為有罪之陳述，經本院合議庭裁定由受命法官獨任進行簡
式審判程序審理，判決如下：
    主      文
乙○○因過失致人於死，處有期徒刑陸月，如易科罰金，以新臺
幣壹仟元折算壹日。
    事實及理由
壹、程序方面
    刑事訴訟法第273條之1第1 項規定除被告所犯為死刑、無期
    徒刑、最輕本刑為3 年以上有期徒刑之罪或高等法院管轄第
    一審案件者外，於審判期日前之程序進行中，被告先就被訴
    事實為有罪之陳述時，審判長得告知被告簡式審判程序之旨
    ，並聽取當事人、代理人、辯護人及輔佐人之意見後，裁定
    進行簡式審判程序。查本件被告乙○○被訴過失致死案件，
    非前開不得進行簡式審判程序之案件，經被告於本院審理時
    就被訴之事實為有罪之陳述，且經本院告知被告簡式審判程
    序之旨，聽取被告及檢察官之意見後，爰依刑事訴訟法第27
    3 條之1第1項規定裁定改依簡式審判程序審判之，先予敘明
    。
貳、實體方面
一、犯罪事實：
（一）乙○○於民國98年8月2日凌晨不詳時許，騎乘車牌號碼SZ
      P-387 號輕型機車，沿臺中市○區○○路往進德北路方向
      行駛，欲前往臺中市○○路225號住處，嗣於同日凌晨6時
      16分許，行經臺中市○○路259 號前，原應注意車前狀況
      ，隨時採取必要之安全措施，而當時天候晴、有日間自然
      光線、地上為乾燥無缺陷、無障礙物之柏油路面、視距良
      好，並無不能注意之情事，竟疏未注意慢車道旁之行人張
      炯，乙○○見到張炯時已閃避不及，致其所騎乘車輛
      之右把手與張炯身體發生碰撞，致張炯因而受有背腰
      部挫傷致胸腔內出血，雖送醫急救，仍於同日上午8 時31
      分許（起訴書誤載為9 時15分許）不治死亡。乙○○於肇
      事後停留在現場，並主動請附近商家打電話召救護車處理
      ，復於有偵查犯罪職務之警員到場時，向據報前來尚不知
      何人犯罪之警員當場自首承認為肇事人而接受裁判。
（二）案經臺灣臺中地方法院檢察署檢察官相驗後自動檢舉及臺
      中市警察局第二分局報告臺灣臺中地方法院檢察署檢察官
      偵查起訴。
二、上揭犯罪事實，業據被告乙○○於警詢時、偵查中及本院審
    理時均坦承不諱，復經證人即被害人之家屬甲○○於警詢時
    、偵查中及本院審理時指述明確，並有臺中市○○○道路交
    通現場圖、道路交通事故調查報告表(一)、(二)、臺中市警察局
    第二分局交通分隊道路交通事故補充資料表、臺中市○○○
    道路交通事故初步分析研判表各1份及現場照片8張附卷可稽
    。再者，本件被害人張炯因前述交通事故而受有背腰部挫
    傷致胸腔內出血，經送往中國醫藥大學附設醫院急救仍不治
    死亡之事實，業經檢察官督同法醫師相驗屬實，復有檢察官
    勘驗筆錄、臺灣臺中地方檢察署相驗屍體證明書、檢驗報告
    書、中國醫藥大學附設醫院法醫參考病歷摘要及診斷證明書
    各1 紙及相驗照片10張在卷可證，則被害人張炯係因被告
    騎乘輕型機車不慎撞及，致受有前開傷勢並因而死亡之事實
    ，堪以認定。按駕駛人應注意車前狀況，並隨時採取必要之
    安全措施，道路交通安全規則第94條第3 項定有明文。查被
    告騎乘上開輕型機車行至肇事地點，疏未注意車前狀況，並
    隨時採取必要之安全措施，致撞擊路旁之被害人張炯而肇
    事，造成被害人受有前揭傷害而不治死亡，是被告就本件交
    通事故之發生確有應注意能注意而不注意之過失甚明。又被
    告前揭過失行為造成被害人傷重不治死亡，從而被告之過失
    行為核與被害人之死亡間，有相當因果關係，亦屬灼然。綜
    上所述，被告前述任意性自白與事實相符，足證被告確有上
    揭過失致死之犯行。本件事證明確，被告犯行堪予認定，應
    予依法論科。
三、核被告乙○○所為，係犯刑法第276條第1項之因過失致人於
    死罪。又被告於肇事後未被有偵查權之機關或公務員發覺其
    犯嫌前，留在事故現場並請附近商家打電話召救護車處理，
    亦隨同被害人到醫院，復向到場處理之警員自承犯行，進而
    接受裁判，此有臺中市○○○道路交通事故肇事人自首情形
    紀錄表1 份在卷可考，係合乎自首之要件，爰依刑法第62條
    前段規定，減輕其刑。爰審酌被告因騎乘機車輕忽而肇事，
    導致被害人死亡之嚴重結果，並造成被害人家屬蒙受痛苦與
    遺憾，且未能協同其法定代理人與被害人家屬達成和解，兼
    衡被告前未曾受有期徒刑以上刑之宣告，有臺灣高等法院被
    告前案紀錄表在卷可稽，且犯後已就其過失情節坦承不諱，
    及其犯罪之目的、動機、生活狀況等一切情狀，量處如主文
    所示之刑，並諭知易科罰金之折算標準，以資懲儆。
據上論斷，應依刑事訴訟法第273條之1第1項、第299條第1 項前
段，刑法第276條第1 項、第41條第1項前段、第62條前段，刑法
施行法第1條之1第1項、第2項前段，判決如主文。
本案經檢察官丙○○到庭執行職務。
中    華    民    國    98    年    10    月    12    日
                  刑事第四庭  法  官  潘曉玫
以上正本證明與原本無異。
如不服本判決應於收受判決後10日內向本院提出上訴書狀，並應
敘述具體理由；其未敘述上訴理由者，應於上訴期間屆滿後20日
內向本院補提理由書（均須按他造當事人之人數附繕本）「切勿
逕送上級法院」。
告訴人或被害人對於判決如有不服具備理由請求檢察官上訴者，
其上訴期間之計算係以檢察官收受判決正本之日期為準。
                              書記官  張齡方
中    華    民    國    98    年    10    月    12    日
附錄論罪科刑法條
中華民國刑法第276條
（過失致死罪）
因過失致人於死者，處 2 年以下有期徒刑、拘役或 2 千元以下
罰金。
從事業務之人，因業務上之過失犯前項之罪者，處 5 年以下有
期徒刑或拘役，得併科 3 千元以下罰金。


司法院資訊處製作；財團法人民間司法改革基金會備份。
